Inventaris van het fotoarchief van de Nederlandse Heidemaatschappij, 1915-1970 - [glasnegatieven, lantaarnplaatjes en zachte negatieven] -
Nationaal Archief, Den Haag
- Negatieven, zwart-wit, opgeborgen in doos 150, 150
  - 164-0240; Negatief/ zwart-wit, 9 x 12 cm
  - 164-0241; Negatief/ zwart-wit, 9 x 12 cm
  - 164-0242; Negatief/ zwart-wit, 9 x 12 cm
  - 164-0263; Negatief/ zwart-wit, 9 x 12 cm
  - 164-0264; Negatief/ zwart-wit, 9 x 12 cm
  - 164-0265; Negatief/ zwart-wit, 9 x 12 cm
  - 164-0266; Negatief/ zwart-wit, 9 x 12 cm
  - 164-0267; Negatief/ zwart-wit, 9 x 12 cm
  - 164-0268; Negatief/ zwart-wit, 9 x 12 cm
  - 164-0278; Negatief/ zwart-wit, 9 x 12 cm
  - 164-0377; Negatief/ zwart-wit, 8 x 11 cm
  - 164-0378; Negatief/ zwart-wit, 9 x 12 cm
  - 164-0432; Negatief/ zwart-wit, 9 x 12 cm
  - 164-0433; Negatief/ zwart-wit, 9 x 12 cm
  - 164-0434; Negatief/ zwart-wit, 9 x 12 cm
  - 164-0435; Negatief/ zwart-wit, 9 x 12 cm
  - 164-0436; Negatief/ zwart-wit, 9 x 12 cm
  - 164-0441; Negatief/ zwart-wit, 9 x 12 cm
  - 164-0504; Negatief/ zwart-wit, 9 x 12 cm
  - 164-0505; Negatief/ zwart-wit, 9 x 12 cm
  - 164-0506; Negatief/ zwart-wit, 9 x 12 cm
  - 164-0516; Negatief/ zwart-wit, 9 x 12 cm
  - 164-0517; Negatief/ zwart-wit, 9 x 12 cm
  - 164-0518; Negatief/ zwart-wit, 9 x 12 cm
  - 164-0593; Negatief/ zwart-wit, 9 x 12 cm
  - 164-0594; Negatief/ zwart-wit, 9 x 12 cm
  - 164-0595; Negatief/ zwart-wit, 9 x 12 cm
  - 164-0596; Negatief/ zwart-wit, 9 x 12 cm
  - 164-0597; Negatief/ zwart-wit, 9 x 12 cm
  - 164-0598; Negatief/ zwart-wit, 9 x 12 cm
  - 164-0599; Negatief/ zwart-wit, 9 x 12 cm
  - 164-0601; Negatief/ zwart-wit, 9 x 12 cm
  - 164-0602; Negatief/ zwart-wit, 9 x 12 cm
  - 164-0603; Negatief/ zwart-wit, 9 x 12 cm
  - 164-0605; Negatief/ zwart-wit, 9 x 12 cm
  - 164-0755; Negatief/ zwart-wit, 9 x 12 cm
  - 164-0796; Negatief/ zwart-wit, 9 x 12 cm
  - 164-0797; Negatief/ zwart-wit, 9 x 12 cm
  - 164-0798; Negatief/ zwart-wit, 9 x 12 cm
  - 164-0799; Negatief/ zwart-wit, 9 x 12 cm
  - 164-0800; Negatief/ zwart-wit, 9 x 12 cm
  - 164-0802; Negatief/ zwart-wit, 9 x 12 cm
  - 164-0803; Negatief/ zwart-wit, 9 x 12 cm
  - 164-0804; Negatief/ zwart-wit, 9 x 12 cm
  - 164-0805; Negatief/ zwart-wit, 9 x 12 cm
  - 164-0806; Negatief/ zwart-wit, 9 x 12 cm
  - 164-0807; Negatief/ zwart-wit, 9 x 12 cm
  - 164-0808; Negatief/ zwart-wit, 9 x 12 cm
  - 164-0809; Negatief/ zwart-wit, 9 x 12 cm
  - 164-0810; Negatief/ zwart-wit, 9 x 12 cm
  - 164-0811; Negatief/ zwart-wit, 9 x 12 cm
  - 164-0812; Negatief/ zwart-wit, 9 x 12 cm
  - 164-0813; Negatief/ zwart-wit, 9 x 12 cm
  - 164-0814; Negatief/ zwart-wit, 9 x 12 cm
  - 164-0815; Negatief/ zwart-wit, 9 x 12 cm
  - 164-0816; Negatief/ zwart-wit, 9 x 12 cm
  - 164-0817; Negatief/ zwart-wit, 9 x 12 cm
  - 164-0818; Negatief/ zwart-wit, 9 x 12 cm
  - 164-0819; Negatief/ zwart-wit, 9 x 12 cm
  - 164-0820; Negatief/ zwart-wit, 9 x 12 cm
  - 164-0821; Negatief/ zwart-wit, 9 x 12 cm
  - 164-0822; Negatief/ zwart-wit, 9 x 12 cm
  - 164-0823; Negatief/ zwart-wit, 9 x 12 cm
  - 164-0824; Negatief/ zwart-wit, 9 x 12 cm
  - 164-0825; Negatief/ zwart-wit, 9 x 12 cm
  - 164-0838; Negatief/ zwart-wit, 9 x 12 cm
  - 164-0878; Negatief/ zwart-wit, 9 x 12 cm
  - 164-0879; Negatief/ zwart-wit, 9 x 12 cm
  - 164-1115; Negatief/ zwart-wit, 9 x 12 cm
  - 165-0003; Negatief/ zwart-wit, 9 x 12 cm
  - 165-0004; Negatief/ zwart-wit, 9 x 12 cm
  - 165-0005; Negatief/ zwart-wit, 9 x 12 cm
  - 165-0006; Negatief/ zwart-wit, 9 x 12 cm
  - 165-0007; Negatief/ zwart-wit, 9 x 12 cm
  - 165-0008; Negatief/ zwart-wit, 9 x 12 cm
  - 165-0009; Negatief/ zwart-wit, 9 x 12 cm
  - 165-0011; Negatief/ zwart-wit, 9 x 12 cm
  - 165-0012; Negatief/ zwart-wit, 9 x 12 cm
  - 165-0013; Negatief/ zwart-wit, 9 x 12 cm
  - 165-0014; Negatief/ zwart-wit, 9 x 12 cm
  - 165-0015; Negatief/ zwart-wit, 9 x 12 cm
  - 165-0016; Negatief/ zwart-wit, 9 x 12 cm
  - 165-0017; Negatief/ zwart-wit, 9 x 12 cm
  - 165-0019; Negatief/ zwart-wit, 9 x 12 cm
  - 165-0022; Negatief/ zwart-wit, 9 x 12 cm
  - 165-0023; Negatief/ zwart-wit, 9 x 12 cm
  - 165-0024; Negatief/ zwart-wit, 9 x 12 cm
  - 165-0025; Negatief/ zwart-wit, 9 x 12 cm
  - 165-0026; Negatief/ zwart-wit, 9 x 12 cm
  - 165-0027; Negatief/ zwart-wit, 9 x 12 cm
  - 165-0028; Negatief/ zwart-wit, 9 x 12 cm
  - 165-0029; Negatief/ zwart-wit, 9 x 12 cm
  - 165-0030; Negatief/ zwart-wit, 9 x 12 cm
  - 165-0031; Negatief/ zwart-wit, 9 x 12 cm
  - 165-0032; Negatief/ zwart-wit, 9 x 12 cm
  - 165-0033; Negatief/ zwart-wit, 9 x 12 cm
  - 165-0034; Negatief/ zwart-wit, 9 x 12 cm
  - 165-0035; Negatief/ zwart-wit, 9 x 12 cm
  - 165-0036; Negatief/ zwart-wit, 9 x 12 cm
  - 165-0040; Negatief/ zwart-wit, 9 x 12 cm
  - 165-0041; Negatief/ zwart-wit, 9 x 12 cm
  - 165-0042; Negatief/ zwart-wit, 9 x 12 cm
  - 165-0043; Negatief/ zwart-wit, 9 x 12 cm
  - 165-0044; Negatief/ zwart-wit, 9 x 12 cm
  - 165-0045; Negatief/ zwart-wit, 9 x 12 cm
  - 165-0046; Negatief/ zwart-wit, 9 x 12 cm
  - 165-0047; Negatief/ zwart-wit, 9 x 12 cm
  - 165-0048; Negatief/ zwart-wit, 9 x 12 cm
  - 165-0049; Negatief/ zwart-wit, 9 x 12 cm
  - 165-0050; Negatief/ zwart-wit, 9 x 12 cm
  - 165-0051; Negatief/ zwart-wit, 9 x 12 cm
  - 165-0052; Negatief/ zwart-wit, 9 x 12 cm
  - 165-0053; Negatief/ zwart-wit, 9 x 12 cm
  - 165-0054; Negatief/ zwart-wit, 9 x 12 cm
  - 165-0055; Negatief/ zwart-wit, 9 x 12 cm
  - 165-0056; Negatief/ zwart-wit, 9 x 12 cm
  - 165-0057; Negatief/ zwart-wit, 9 x 12 cm
  - 165-0058; Negatief/ zwart-wit, 9 x 12 cm
  - 165-0059; Negatief/ zwart-wit, 9 x 12 cm
  - 165-0061; Negatief/ zwart-wit, 9 x 12 cm
  - 165-0062; Negatief/ zwart-wit, 9 x 12 cm
  - 165-0063; Negatief/ zwart-wit, 9 x 12 cm
  - 165-0064; Negatief/ zwart-wit, 9 x 12 cm
  - 165-0065; Negatief/ zwart-wit, 9 x 12 cm
  - 165-0067; Negatief/ zwart-wit, 9 x 12 cm
  - 165-0068; Negatief/ zwart-wit, 9 x 12 cm
  - 165-0069; Negatief/ zwart-wit, 9 x 12 cm
  - 165-0070; Negatief/ zwart-wit, 9 x 12 cm
  - 165-0071; Negatief/ zwart-wit, 9 x 12 cm
  - 165-0072; Negatief/ zwart-wit, 9 x 12 cm
  - 165-0073; Negatief/ zwart-wit, 9 x 12 cm
  - 165-0074; Negatief/ zwart-wit, 9 x 12 cm
  - 165-0075; Negatief/ zwart-wit, 9 x 12 cm
  - 165-0076; Negatief/ zwart-wit, 9 x 12 cm
  - 165-0077; Negatief/ zwart-wit, 9 x 12 cm
  - 165-0078; Negatief/ zwart-wit, 9 x 12 cm
  - 165-0082; Negatief/ zwart-wit, 9 x 12 cm
  - 165-0084; Negatief/ zwart-wit, 9 x 12 cm
  - 165-0085; Negatief/ zwart-wit, 9 x 12 cm
  - 165-0086; Negatief/ zwart-wit, 9 x 12 cm
  - 165-0087; Negatief/ zwart-wit, 9 x 12 cm
  - 165-0088; Negatief/ zwart-wit, 9 x 12 cm
  - 165-0089; Negatief/ zwart-wit, 9 x 12 cm
  - 165-0090; Negatief/ zwart-wit, 9 x 12 cm
  - 165-0091; Negatief/ zwart-wit, 9 x 12 cm
  - 165-0092; Negatief/ zwart-wit, 9 x 12 cm
  - 165-0093; Negatief/ zwart-wit, 9 x 12 cm
  - 165-0094; Negatief/ zwart-wit, 9 x 12 cm
  - 165-0095; Negatief/ zwart-wit, 9 x 12 cm
  - 165-0096; Negatief/ zwart-wit, 9 x 12 cm
  - 165-0097; Negatief/ zwart-wit, 9 x 12 cm
  - 165-0098; Negatief/ zwart-wit, 9 x 12 cm
  - 165-0099; Negatief/ zwart-wit, 9 x 12 cm
  - 165-0100; Negatief/ zwart-wit, 9 x 12 cm
  - 165-0101; Negatief/ zwart-wit, 9 x 12 cm
  - 165-0102; Negatief/ zwart-wit, 9 x 12 cm
  - 165-0103; Negatief/ zwart-wit, 9 x 12 cm
  - 165-0104; Negatief/ zwart-wit, 9 x 12 cm
  - 165-0105; Negatief/ zwart-wit, 9 x 12 cm
  - 165-0106; Negatief/ zwart-wit, 9 x 12 cm
  - 165-0107; Negatief/ zwart-wit, 9 x 12 cm
  - 165-0108; Negatief/ zwart-wit, 9 x 12 cm
  - 165-0109; Negatief/ zwart-wit, 9 x 12 cm
  - 165-0110; Negatief/ zwart-wit, 9 x 12 cm
  - 165-0111; Negatief/ zwart-wit, 9 x 12 cm
  - 165-0112; Negatief/ zwart-wit, 9 x 12 cm
  - 165-0113; Negatief/ zwart-wit, 9 x 12 cm
  - 165-0114; Negatief/ zwart-wit, 9 x 12 cm
  - 165-0115; Negatief/ zwart-wit, 9 x 12 cm
  - 165-0116; Negatief/ zwart-wit, 9 x 12 cm
  - 165-0117; Negatief/ zwart-wit, 9 x 12 cm
  - 165-0118; Negatief/ zwart-wit, 9 x 12 cm
  - 165-0119; Negatief/ zwart-wit, 9 x 12 cm
  - 165-0120; Negatief/ zwart-wit, 9 x 12 cm
  - 165-0121; Negatief/ zwart-wit, 9 x 12 cm
  - 165-0122; Negatief/ zwart-wit, 9 x 12 cm
  - 165-0123; Negatief/ zwart-wit, 9 x 12 cm
  - 165-0124; Negatief/ zwart-wit, 9 x 12 cm
  - 165-0130; Negatief/ zwart-wit, 9 x 12 cm
  - 165-0131; Negatief/ zwart-wit, 9 x 12 cm
  - 165-0132; Negatief/ zwart-wit, 9 x 12 cm
  - 165-0133; Negatief/ zwart-wit, 9 x 12 cm
  - 165-0134; Negatief/ zwart-wit, 9 x 12 cm
  - 165-0135; Negatief/ zwart-wit, 9 x 12 cm
  - 165-0136; Negatief/ zwart-wit, 9 x 12 cm
  - 165-0140; Negatief/ zwart-wit, 9 x 12 cm
  - 165-0141; Negatief/ zwart-wit, 9 x 12 cm
  - 165-0142; Negatief/ zwart-wit, 9 x 12 cm
  - 165-0143; Negatief/ zwart-wit, 9 x 12 cm
  - 165-0144; Negatief/ zwart-wit, 9 x 12 cm
  - 165-0145; Negatief/ zwart-wit, 9 x 12 cm
  - 165-0146; Negatief/ zwart-wit, 9 x 12 cm
  - 165-0147; Negatief/ zwart-wit, 9 x 12 cm
  - 165-0148; Negatief/ zwart-wit, 9 x 12 cm
  - 165-0150; Negatief/ zwart-wit, 9 x 12 cm
  - 165-0151; Negatief/ zwart-wit, 9 x 12 cm
  - 165-0152; Negatief/ zwart-wit, 9 x 12 cm
  - 165-0153; Negatief/ zwart-wit, 9 x 12 cm
  - 165-0154; Negatief/ zwart-wit, 9 x 12 cm
  - 165-0155; Negatief/ zwart-wit, 9 x 12 cm
  - 165-0156; Negatief/ zwart-wit, 9 x 12 cm
  - 165-0157; Negatief/ zwart-wit, 9 x 12 cm
  - 165-0169; Negatief/ zwart-wit, 9 x 12 cm
  - 165-0170; Negatief/ zwart-wit, 9 x 12 cm
  - 165-0171; Negatief/ zwart-wit, 9 x 12 cm
  - 165-0172; Negatief/ zwart-wit, 9 x 12 cm
  - 165-0173; Negatief/ zwart-wit, 9 x 12 cm
  - 165-0174; Negatief/ zwart-wit, 9 x 12 cm
  - 165-0175; Negatief/ zwart-wit, 9 x 12 cm
  - 165-0176; Negatief/ zwart-wit, 9 x 12 cm
  - 165-0177; Negatief/ zwart-wit, 9 x 12 cm
  - 165-0178; Negatief/ zwart-wit, 9 x 12 cm
  - 165-0179; Negatief/ zwart-wit, 9 x 12 cm
  - 165-0180; Negatief/ zwart-wit, 9 x 12 cm
  - 165-0181; Negatief/ zwart-wit, 9 x 12 cm
  - 165-0184; Negatief/ zwart-wit, 9 x 12 cm
  - 165-0185; Negatief/ zwart-wit, 9 x 12 cm
  - 165-0186; Negatief/ zwart-wit, 9 x 12 cm
  - 165-0187; Negatief/ zwart-wit, 9 x 12 cm
  - 165-0188; Negatief/ zwart-wit, 9 x 12 cm
  - 165-0189; Negatief/ zwart-wit, 9 x 12 cm
  - 165-0190; Negatief/ zwart-wit, 9 x 12 cm
  - 165-0191; Negatief/ zwart-wit, 9 x 12 cm
  - 165-0192; Negatief/ zwart-wit, 9 x 12 cm
  - 165-0193; Negatief/ zwart-wit, 9 x 12 cm
  - 165-0194; Negatief/ zwart-wit, 9 x 12 cm
  - 165-0195; Negatief/ zwart-wit, 9 x 12 cm
  - 165-0196; Negatief/ zwart-wit, 9 x 12 cm
  - 165-0197; Negatief/ zwart-wit, 9 x 12 cm
  - 165-0198; Negatief/ zwart-wit, 9 x 12 cm
  - 165-0204; Negatief/ zwart-wit, 9 x 12 cm
  - 165-0205; Negatief/ zwart-wit, 8 x 11,5 cm
  - 165-0237; Negatief/ zwart-wit, 9 x 12 cm
  - 165-0238; Negatief/ zwart-wit, 9 x 12 cm
  - 165-0239; Negatief/ zwart-wit, 9 x 12 cm
  - 165-0240; Negatief/ zwart-wit, 9 x 12 cm
  - 165-0241; Negatief/ zwart-wit, 9 x 12 cm
  - 165-0242; Negatief/ zwart-wit, 9 x 12 cm
  - 165-0243; Negatief/ zwart-wit, 9 x 12 cm
  - 165-0248; Negatief/ zwart-wit, 9 x 12 cm
  - 165-0252; Negatief/ zwart-wit, 9 x 12 cm
  - 165-0257; Negatief/ zwart-wit, 9 x 12 cm
  - 165-0258; Negatief/ zwart-wit, 9 x 12 cm
  - 165-0259; Negatief/ zwart-wit, 9 x 12 cm
  - 165-0260; Negatief/ zwart-wit, 9 x 12 cm
  - 165-0261; Negatief/ zwart-wit, 9 x 12 cm
  - 165-0262; Negatief/ zwart-wit, 9 x 12 cm
  - 165-0277; Negatief/ zwart-wit, 9 x 12 cm
  - 165-0288; Negatief/ zwart-wit, 9 x 12 cm
  - 165-0289; Negatief/ zwart-wit, 9 x 12 cm
  - 165-0291; Negatief/ zwart-wit, 9 x 12 cm
  - 165-0292; Negatief/ zwart-wit, 9 x 12 cm
  - 165-0293; Negatief/ zwart-wit, 9 x 12 cm
  - 165-0306; Negatief/ zwart-wit, 9 x 12 cm
  - 165-0307; Negatief/ zwart-wit, 9 x 12 cm
  - 165-0308; Negatief/ zwart-wit, 9 x 12 cm
  - 165-0309; Negatief/ zwart-wit, 9 x 12 cm
  - 165-0310; Negatief/ zwart-wit, 9 x 12 cm
  - 165-0311; Negatief/ zwart-wit, 9 x 12 cm
  - 165-0312; Negatief/ zwart-wit, 9 x 12 cm
  - 165-0313; Negatief/ zwart-wit, 9 x 12 cm
  - 165-0314; Negatief/ zwart-wit, 9 x 12 cm
  - 165-0315; Negatief/ zwart-wit, 8 x 11,5 cm
  - 165-0317; Negatief/ zwart-wit, 9 x 12 cm
  - 165-0347; Negatief/ zwart-wit, 9 x 12 cm
  - 165-0351; Negatief/ zwart-wit, 9 x 12 cm
  - 165-0352; Negatief/ zwart-wit, 9 x 12 cm
  - 165-0353; Negatief/ zwart-wit, 9 x 12 cm
  - 165-0354; Negatief/ zwart-wit, 9 x 12 cm
  - 165-0355; Negatief/ zwart-wit, 9 x 12 cm
  - 165-0356; Negatief/ zwart-wit, 9 x 12 cm
  - 165-0384; Negatief/ zwart-wit, 9 x 12 cm
  - 165-0385; Negatief/ zwart-wit, 9 x 12 cm
  - 165-0398; Negatief/ zwart-wit, 9 x 12 cm
  - 165-0399; Negatief/ zwart-wit, 9 x 12 cm
  - 165-0619; Negatief/ zwart-wit, 9 x 12 cm
  - 165-0625; Negatief/ zwart-wit, 9 x 12 cm
  - 165-0722; Negatief/ zwart-wit, 9 x 12 cm
  - 165-0723; Negatief/ zwart-wit, 9 x 12 cm
  - 165-0807; Negatief/ zwart-wit, 6 x 12,5 cm
  - 165-0987; Negatief/ zwart-wit, 9 x 12 cm
  - 165-1012; Negatief/ zwart-wit, 9 x 12 cm
  - 165-1013; Negatief/ zwart-wit, 9 x 12 cm
  - 165-1056; Negatief/ zwart-wit, 6 x 12 cm
  - 166-0011; Negatief/ zwart-wit, 9 x 12 cm
  - 166-0013; Negatief/ zwart-wit, 9 x 12 cm
  - 166-0018; Negatief/ zwart-wit, 9 x 12 cm
  - 166-0019; Negatief/ zwart-wit, 9 x 12 cm
  - 166-0020; Negatief/ zwart-wit, 9 x 12 cm
  - 166-0021; Negatief/ zwart-wit, 9 x 12 cm
  - 166-0023; Negatief/ zwart-wit, 9 x 12 cm
  - 166-0024; Negatief/ zwart-wit, 9 x 12 cm
  - 166-0025; Negatief/ zwart-wit, 9 x 12 cm
  - 166-0031; Negatief/ zwart-wit, 9 x 12 cm
  - 166-0041; Negatief/ zwart-wit, 9 x 12 cm
  - 166-0084; Negatief/ zwart-wit, 9 x 12 cm
  - 166-0141; Negatief/ zwart-wit, 9 x 12 cm
  - 166-0143; Negatief/ zwart-wit, 9 x 12 cm
  - 166-0144; Negatief/ zwart-wit, 9 x 12 cm
  - 166-0145; Negatief/ zwart-wit, 9 x 12 cm
  - 166-0146; Negatief/ zwart-wit, 9 x 12 cm
  - 166-0147; Negatief/ zwart-wit, 9 x 12 cm
  - 166-0148; Negatief/ zwart-wit, 9 x 12 cm
  - 166-0149; Negatief/ zwart-wit, 9 x 12 cm
  - 166-0150; Negatief/ zwart-wit, 9 x 12 cm
  - 166-0151; Negatief/ zwart-wit, 9 x 12 cm
  - 166-0153; Negatief/ zwart-wit, 9 x 12 cm
  - 166-0154; Negatief/ zwart-wit, 9 x 12 cm
  - 166-0155; Negatief/ zwart-wit, 9 x 12 cm
  - 166-0156; Negatief/ zwart-wit, 9 x 12 cm
  - 166-0194; Negatief/ zwart-wit, 9 x 12 cm
  - 166-0195; Negatief/ zwart-wit, 9 x 12 cm
  - 166-0196; Negatief/ zwart-wit, 9 x 12 cm
  - 166-0197; Negatief/ zwart-wit, 9 x 12 cm
  - 166-0198; Negatief/ zwart-wit, 9 x 12 cm
  - 166-0199; Negatief/ zwart-wit, 9 x 12 cm
  - 166-0200; Negatief/ zwart-wit, 9 x 12 cm
  - 167-0241; Negatief/ zwart-wit, 9 x 12 cm
  - 167-1025; Negatief/ zwart-wit, 9 x 12 cm
  - 167-1188; Negatief/ zwart-wit, 9 x 12 cm
  - 167-1189; Negatief/ zwart-wit, 9 x 12 cm
  - 168-0135; Negatief/ zwart-wit, 9 x 12 cm
  - 168-0136; Negatief/ zwart-wit, 9 x 12 cm
  - 168-0224; Negatief/ zwart-wit, 9 x 12 cm
  - 168-0225; Negatief/ zwart-wit, 9 x 12 cm
  - 168-0226; Negatief/ zwart-wit, 9 x 12 cm
  - 168-0227; Negatief/ zwart-wit, 9 x 12 cm
  - 168-0228; Negatief/ zwart-wit, 9 x 12 cm
  - 168-0229; Negatief/ zwart-wit, 9 x 12 cm
  - 168-0230; Negatief/ zwart-wit, 9 x 12 cm
  - 168-0231; Negatief/ zwart-wit, 9 x 12 cm
  - 168-0232; Negatief/ zwart-wit, 9 x 12 cm
  - 168-0233; Negatief/ zwart-wit, 9 x 12 cm
  - 168-0234; Negatief/ zwart-wit, 9 x 12 cm
  - 168-0235; Negatief/ zwart-wit, 9 x 12 cm
  - 168-0236; Negatief/ zwart-wit, 9 x 12 cm
  - 168-0249; Negatief/ zwart-wit, 9 x 12 cm
  - 168-0250; Negatief/ zwart-wit, 9 x 12 cm
  - 168-0422; Negatief/ zwart-wit, 9 x 12 cm
  - 168-0423; Negatief/ zwart-wit, 8,5 x 10,5 cm
  - 168-0424; Negatief/ zwart-wit, 9 x 12 cm
  - 168-0465; Negatief/ zwart-wit, 9 x 12 cm
  - 168-0477; Negatief/ zwart-wit, 9 x 12 cm
  - 168-0638; Negatief/ zwart-wit, 9 x 12 cm
  - 168-0639; Negatief/ zwart-wit, 9 x 12 cm
  - 168-0640; Negatief/ zwart-wit, 9 x 12 cm
  - 168-0641; Negatief/ zwart-wit, 9 x 12 cm
  - 168-0642; Negatief/ zwart-wit, 9 x 12 cm
  - 168-0643; Negatief/ zwart-wit, 9 x 12 cm
  - 168-0644; Negatief/ zwart-wit, 9 x 12 cm
  - 168-0645; Negatief/ zwart-wit, 9 x 12 cm
  - 168-0646; Negatief/ zwart-wit, 9 x 12 cm
  - 168-1263; Negatief/ zwart-wit, 9 x 12 cm
  - 192-0901; Negatief/ zwart-wit, 9 x 12 cm
  - 192-0902; Negatief/ zwart-wit, 9 x 12 cm
  - 192-0903; Negatief/ zwart-wit, 9 x 12 cm
  - 192-0904; Negatief/ zwart-wit, 9 x 12 cm
  - 192-0905; Negatief/ zwart-wit, 9 x 12 cm
  - 192-0906; Negatief/ zwart-wit, 9 x 12 cm
  - 192-0907; Negatief/ zwart-wit, 9 x 12 cm
  - 192-0908; Negatief/ zwart-wit, 9 x 12 cm
  - 192-0909; Negatief/ zwart-wit, 9 x 12 cm
  - 192-0910; Negatief/ zwart-wit, 9 x 12 cm
  - 192-0911; Negatief/ zwart-wit, 9 x 12 cm
  - 192-0912; Negatief/ zwart-wit, 9 x 12 cm
  - 192-0913; Negatief/ zwart-wit, 9 x 12 cm
  - 192-0914; Negatief/ zwart-wit, 9 x 12 cm
  - 192-0915; Negatief/ zwart-wit, 9 x 12 cm
  - 192-0916; Negatief/ zwart-wit, 9 x 12 cm
  - 192-0917; Negatief/ zwart-wit, 9 x 12 cm
  - 192-0918; Negatief/ zwart-wit, 9 x 12 cm
  - 192-0919; Negatief/ zwart-wit, 9 x 12 cm
  - 192-0920; Negatief/ zwart-wit, 9 x 12 cm
  - 192-0921; Negatief/ zwart-wit, 9 x 12 cm
  - 192-0922; Negatief/ zwart-wit, 9 x 12 cm
  - 192-0923; Negatief/ zwart-wit, 9 x 12 cm
  - 192-0924; Negatief/ zwart-wit, 9 x 12 cm
  - 192-0925; Negatief/ zwart-wit, 9 x 12 cm
  - 192-0926; Negatief/ zwart-wit, 9 x 12 cm
  - 192-0927; Negatief/ zwart-wit, 9 x 12 cm
  - 192-0928; Negatief/ zwart-wit, 9 x 12 cm
  - 192-0929; Negatief/ zwart-wit, 9 x 12 cm
  - 192-0930; Negatief/ zwart-wit, 9 x 12 cm
  - 192-0931; Negatief/ zwart-wit, 9 x 12 cm
  - 192-0932; Negatief/ zwart-wit, 9 x 12 cm
  - 192-0933; Negatief/ zwart-wit, 9 x 12 cm
  - 192-0934; Negatief/ zwart-wit, 9 x 12 cm
  - 192-0935; Negatief/ zwart-wit, 9 x 12 cm
  - 192-0936; Negatief/ zwart-wit, 9 x 12 cm
  - 192-0937; Negatief/ zwart-wit, 9 x 12 cm
  - 192-0938; Negatief/ zwart-wit, 9 x 12 cm
  - 192-0939; Negatief/ zwart-wit, 9 x 12 cm
  - 192-0940; Negatief/ zwart-wit, 9 x 12 cm
  - 192-0941; Negatief/ zwart-wit, 9 x 12 cm
  - 192-0942; Negatief/ zwart-wit, 9 x 12 cm
  - 192-0943; Negatief/ zwart-wit, 9 x 12 cm
  - 192-0944; Negatief/ zwart-wit, 9 x 12 cm
  - 192-0945; Negatief/ zwart-wit, 9 x 12 cm
  - 192-0946; Negatief/ zwart-wit, 9 x 12 cm
  - 192-0947; Negatief/ zwart-wit, 9 x 12 cm
  - 192-0948; Negatief/ zwart-wit, 9 x 12 cm
  - 192-0949; Negatief/ zwart-wit, 9 x 12 cm
  - 192-0950; Negatief/ zwart-wit, 9 x 12 cm
  - 192-0951; Negatief/ zwart-wit, 9 x 12 cm
  - 250-8001; Negatief/ zwart-wit, 9 x 12 cm
  - 250-8003; Negatief/ zwart-wit, 9 x 12 cm
  - 250-8004; Negatief/ zwart-wit, 9 x 12 cm
  - 250-8006; Negatief/ zwart-wit, 9 x 12 cm
  - 250-8014; Negatief/ zwart-wit, 9 x 12 cm
  - 250-8015; Negatief/ zwart-wit, 9 x 12 cm
  - 250-8016; Negatief/ zwart-wit, 9 x 12 cm
  - 250-8025; Negatief/ zwart-wit, 9 x 12 cm
  - 250-8163; Negatief/ zwart-wit, 9 x 12 cm
  - 250-8164; Negatief/ zwart-wit, 9 x 12 cm
  - 250-8165; Negatief/ zwart-wit, 9 x 12 cm
  - 250-8166; Negatief/ zwart-wit, 9 x 12 cm
  - 250-8167; Negatief/ zwart-wit, 9 x 12 cm
  - 250-8168; Negatief/ zwart-wit, 9 x 12 cm
  - 250-8169; Negatief/ zwart-wit, 9 x 12 cm
  - 250-8170; Negatief/ zwart-wit, 9 x 12 cm
  - 250-8171; Negatief/ zwart-wit, 9 x 12 cm
  - 250-8172; Negatief/ zwart-wit, 9 x 12 cm
  - 250-8173; Negatief/ zwart-wit, 9 x 12 cm
  - 250-8174; Negatief/ zwart-wit, 9 x 12 cm
  - 250-8175; Negatief/ zwart-wit, 9 x 12 cm
  - 250-8176; Negatief/ zwart-wit, 9 x 12 cm
  - 250-8177; Negatief/ zwart-wit, 9 x 12 cm
  - 250-8178; Negatief/ zwart-wit, 9 x 12 cm
  - 250-8179; Negatief/ zwart-wit, 9 x 12 cm
  - 250-8180; Negatief/ zwart-wit, 9 x 12 cm
  - 250-8181; Negatief/ zwart-wit, 9 x 12 cm
  - 250-8182; Negatief/ zwart-wit, 9 x 12 cm
  - 250-8183; Negatief/ zwart-wit, 9 x 12 cm
  - 250-8184; Negatief/ zwart-wit, 9 x 12 cm
  - 250-8185; Negatief/ zwart-wit, 9 x 12 cm
  - 250-8186; Negatief/ zwart-wit, 9 x 12 cm
  - 250-8187; Negatief/ zwart-wit, 9 x 12 cm
  - 250-8188; Negatief/ zwart-wit, 9 x 12 cm
  - 250-8189; Negatief/ zwart-wit, 9 x 12 cm
  - 250-8190; Negatief/ zwart-wit, 9 x 12 cm
  - 250-8191; Negatief/ zwart-wit, 9 x 12 cm
  - 250-8192; Negatief/ zwart-wit, 9 x 12 cm
  - 250-8193; Negatief/ zwart-wit, 9 x 12 cm
  - 250-8194; Negatief/ zwart-wit, 9 x 12 cm
  - 250-8195; Negatief/ zwart-wit, 9 x 12 cm
  - 250-8201; Negatief/ zwart-wit, 9 x 12 cm
  - 250-8202; Negatief/ zwart-wit, 9 x 12 cm
  - 250-8206; Negatief/ zwart-wit, 9 x 12 cm
  - 250-8208; Negatief/ zwart-wit, 9 x 12 cm
  - 250-8220; Negatief/ zwart-wit, 9 x 12 cm
  - 250-8221; Negatief/ zwart-wit, 9 x 12 cm
  - 250-8232; Negatief/ zwart-wit, 9 x 12 cm
  - 250-8233; Negatief/ zwart-wit, 9 x 12 cm
  - 250-8234; Negatief/ zwart-wit, 9 x 12 cm
  - 250-8235; Negatief/ zwart-wit, 8 x 11,5 cm
  - 250-8249; Negatief/ zwart-wit, 9 x 12 cm
  - 250-8513; Negatief/ zwart-wit, 9 x 12 cm
  - 250-8514; Negatief/ zwart-wit, 8 x 8,5 cm
  - 250-8567; Negatief/ zwart-wit, 9 x 13 cm
  - 250-8568; Negatief/ zwart-wit, 7 x 9 cm
  - 250-8575; Negatief/ zwart-wit, 8,5 x 8,5 cm
  - 250-8662; Negatief/ zwart-wit, 8,5 x 8,5 cm
  - 251-8071; Negatief/ zwart-wit, 9 x 12 cm
  - 251-8072; Negatief/ zwart-wit, 9 x 12 cm
  - 251-8073; Negatief/ zwart-wit, 9 x 12 cm
  - 251-8074; Negatief/ zwart-wit, 9 x 12 cm
  - 251-8075; Negatief/ zwart-wit, 9 x 12 cm
  - 251-8076; Negatief/ zwart-wit, 9 x 12 cm
  - 251-8077; Negatief/ zwart-wit, 9 x 12 cm
  - 251-8078; Negatief/ zwart-wit, 9 x 12 cm
  - 251-9278; Negatief/ zwart-wit, 9 x 12 cm
  - 251-9423; Negatief/ zwart-wit, 9 x 12 cm
  - 251-9424; Negatief/ zwart-wit, 9 x 12 cm
  - 253-0001; Negatief/ zwart-wit, 9 x 12 cm
  - 253-6476; Negatief/ zwart-wit, 9 x 12 cm
  - 253-6477; Negatief/ zwart-wit, 9 x 12 cm
  - 253-6478; Negatief/ zwart-wit, 9 x 12 cm
  - 253-6479; Negatief/ zwart-wit, 9 x 12 cm
  - 253-6480; Negatief/ zwart-wit, 9 x 12 cm
  - 253-6481; Negatief/ zwart-wit, 9 x 12 cm
  - 253-6482; Negatief/ zwart-wit, 9 x 12 cm
  - 253-6483; Negatief/ zwart-wit, 9 x 12 cm
  - 253-6484; Negatief/ zwart-wit, 9 x 12 cm
  - 253-6485; Negatief/ zwart-wit, 9 x 12 cm
  - 253-6486; Negatief/ zwart-wit, 9 x 12 cm
  - 253-6487; Negatief/ zwart-wit, 9 x 12 cm
  - 253-6488; Negatief/ zwart-wit, 9 x 12 cm
  - 253-6489; Negatief/ zwart-wit, 9 x 12 cm
  - 253-6491; Negatief/ zwart-wit, 9 x 12 cm
  - 253-6492; Negatief/ zwart-wit, 9 x 12 cm
  - 253-6493; Negatief/ zwart-wit, 9 x 12 cm
  - 253-6494; Negatief/ zwart-wit, 9 x 12 cm
  - 253-6495; Negatief/ zwart-wit, 9 x 12 cm
  - 253-6496; Negatief/ zwart-wit, 9 x 12 cm
  - 253-6497; Negatief/ zwart-wit, 9 x 12 cm
  - 253-6498; Negatief/ zwart-wit, 9 x 12 cm
  - 253-6499; Negatief/ zwart-wit, 9 x 12 cm
  - 253-6500; Negatief/ zwart-wit, 9 x 12 cm
  - 253-6501; Negatief/ zwart-wit, 9 x 12 cm
  - 253-6502; Negatief/ zwart-wit, 9 x 12 cm
  - 253-6503; Negatief/ zwart-wit, 9 x 12 cm
  - 253-6504; Negatief/ zwart-wit, 9 x 12 cm
  - 253-6505; Negatief/ zwart-wit, 9 x 12 cm
  - 253-6506; Negatief/ zwart-wit, 9 x 12 cm
  - 253-6507; Negatief/ zwart-wit, 9 x 12 cm
  - 253-6508; Negatief/ zwart-wit, 9 x 12 cm
  - 253-6509; Negatief/ zwart-wit, 9 x 12 cm
  - 253-6510; Negatief/ zwart-wit, 9 x 12 cm
  - 253-6511; Negatief/ zwart-wit, 9 x 12 cm
  - 253-6512; Negatief/ zwart-wit, 9 x 12 cm
  - 253-6513; Negatief/ zwart-wit, 9 x 12 cm
  - 253-6514; Negatief/ zwart-wit, 9 x 12 cm
  - 253-6515; Negatief/ zwart-wit, 9 x 12 cm
  - 253-6516; Negatief/ zwart-wit, 9 x 12 cm
  - 253-6517; Negatief/ zwart-wit, 9 x 12 cm
  - 253-6518; Negatief/ zwart-wit, 9 x 12 cm
  - 253-6519; Negatief/ zwart-wit, 9 x 12 cm
  - 253-6520; Negatief/ zwart-wit, 9 x 12 cm
  - 253-6521; Negatief/ zwart-wit, 9 x 12 cm
  - 253-6522; Negatief/ zwart-wit, 9 x 12 cm
  - 253-6523; Negatief/ zwart-wit, 9 x 12 cm
  - 253-6524; Negatief/ zwart-wit, 9 x 12 cm
  - 253-6525; Negatief/ zwart-wit, 9 x 12 cm
  - 253-6526; Negatief/ zwart-wit, 9 x 12 cm
  - 253-6527; Negatief/ zwart-wit, 9 x 12 cm
  - 253-6528; Negatief/ zwart-wit, 9 x 12 cm
  - 253-6529; Negatief/ zwart-wit, 9 x 12 cm
  - 253-6530; Negatief/ zwart-wit, 9 x 12 cm